臺灣嘉義地方法院民事裁定
110年度亡字第11號
聲  請  人  臺灣嘉義地方檢察署檢察官

相  對  人  孫德林  


上列聲請人因宣告孫德林死亡事件，聲請公示催告，本院裁定如
下：
    主    文
一、准對失蹤人孫德林（男，民國○○年○月○日生，身分證統一編
    號：Ｚ○○○○○○○○○號，失蹤前住所：嘉義市○區○○○路○○○號四
    樓｛嘉義○○○○○○○○｝）為宣告死亡之公示催告。該失蹤人應於
    本公示催告最後登載新聞紙之翌日起陸個月內，向本院陳報
    現尚生存，如不陳報，本院將宣告其為死亡。
二、無論何人，凡知該失蹤人之生死者，均應於上述時日以前，
    將其所知之事實，陳報本院。
三、聲請程序費用新臺幣壹仟元由聲請人負擔。
    理    由
一、聲請意旨：失蹤人孫德林（男，民國00年0月0日出生，失蹤
    前住所：嘉義市○區○○○路000號4樓｛嘉義○○○○○○○○｝）為80歲
    以上之人，其於41年12月18日依臺灣嘉義監獄（已變更機關
    全銜為法務部○○○○○○○）出獄人證明書設遷徙人口設籍嘉義
    市○區○○里0鄰○○街00號，後因房屋遭拆除，迄100年1月19日
    戶籍逕為變更至嘉義○○○○○○○○，經清查連續6年皆行方不明
    ，列為失蹤人口，其自94年迄今未曾參與全面換發新式國民
    身分證紀錄，亦查無健保加退保紀錄，據嘉義市東區民族里
    里幹事轉述，其從未領取重陽敬老禮金，嘉義○○○○○○○○於10
    7年間向內政部移民署、嘉義市東西區衛生所、殯葬管理所
    、國軍退除役官兵輔導委員會嘉義榮民服務處、臺中榮民總
    醫院嘉義分院、衛生福利部嘉義醫院、天主教中華聖母修女
    會醫療財團法人天主教聖馬爾定醫院、戴德森醫療財團法人
    嘉義基督教醫院等醫療機構函查結果，皆查無孫德林相關訊
    息，孫德林自107年4月25日由嘉義市政府警察局註記為失蹤
    人口，迄今已滿3年，爰依法聲請公示催告等語。
二、失蹤人失蹤滿7年後，法院得因利害關係人或檢察官之聲請
    ，為死亡之宣告；失蹤人為80歲以上者，得於失蹤滿3年後
    ，為死亡宣告，民法第8條第1項及第2項分別定有明文。又
    法院准許宣告死亡之聲請者，應公示催告，家事事件法第15
    6條第1項亦有明文。經本院調查，聲請人主張之前述事實，
    已據聲請人提出嘉義○○○○○○○○失蹤人口聲請死亡宣告之函文
    、明細戶籍資料查詢結果、戶籍資料、清查人口作業資料、
    全民健保資料回覆狀況查詢報表、內政部移民署107年3月23
    日移署資字第1070036455號函、嘉義市東區衛生所107年4月
    9日嘉市東衛所字第1070100267號函、嘉義市西區衛生所107
    年3月26日嘉市西衛所字第1070050283號函、嘉義市殯葬管
    理所107年3月23日嘉市殯服字第1070050478號函、國軍退除
    役官兵輔導委員會嘉義榮民服務處107年3月22日嘉榮服字第
    1070001678號函、臺中榮民總醫院嘉義分院107年3月22日中
    總嘉企字第1079911824號函、衛生福利部嘉義醫院107年3月
    29日嘉醫曆字第1073201126號函、戴德森醫療財團法人嘉義
    基督教醫院107年3月26日戴德森字第1070300264號函、天主
    教中華聖母修女會醫療財團法人天主教聖馬爾定醫院107年3
    月26日惠醫字第1070000192號函等件影本附卷可佐，且無在
    監在押之情形，有臺灣高等法院在監在押全國紀錄表在卷可
    參，核與聲請人前述主張相符，自可信聲請人主張為真實。
    因此，本件聲請核與首揭法條規定尚無不合，應予准許。
三、又法院公示催告應公告之；公示催告之公告應揭示於法院公
    告處、資訊網路及其他適當處所；法院認為必要時，並得命
    登載於公報或新聞紙，或用其他方法公告之，家事事件法第
    130條第3、4項規定甚明。又前述規定，於宣告死亡之公示
    催告準用之，亦為同法第156條第3項所明定。因此，本院既
    准對於失蹤人孫德林為宣告死亡之公示催告，聲請人應於本
    裁定送達之日起拾日內，將本公示催告登載公報、新聞紙或
    其他相類之傳播工具壹日，並將登載證據檢送本院，併此說
    明。
四、依家事事件法第156 項，裁定如主文。 
中　　華　　民　　國　　110 　年　　7 　　月　　13　　日
                    家事法庭  法  官  葉南君
以上正本證明與原本無異。
如不服本裁定，應於收受送達後十日內向本院提出抗告狀。   
                              書記官  戴睦憲
中　　華　　民　　國　　110 　年　　7 　　月　　15　　日